臺灣高雄地方法院交通事件裁定　　　 100年度交聲字第1610號
原處分機關　高雄市政府交通局
異　議　人
即受處分人　林財正
上列異議人即受處分人因違反道路交通管理處罰條例事件，對於
高雄市政府交通局交通事件裁決中心中華民國100 年7 月5 日所
為之處分（原處分案號：高市交裁字第裁32-BJB008331號），聲
明異議，本院裁定如下：
    主  文
異議駁回。
    理  由
一、原處分意旨略以：異議人即受處分人（下簡稱異議人）林財
    正於民國100 年5 月5 日下午5 時41分許，駕駛其所有之車
    牌號碼3291-UN 號自用小客車，違規停放在高雄市○○○路
    與孟子路口轉彎處之禁止臨時停車處所，經高雄市政府警察
    局左營分局員警舉發，爰依道路交通管理處罰條例第56條第
    1 項第1 款之規定，裁處罰鍰新臺幣（下同）900 元等語。
二、異議意旨略以：異議人於前開時間、地點，僅係臨時停車，
    下車購粥，當時車輛有閃警示燈，且停車時間未滿3 分鐘，
    未料有警方人員與拖吊車前來欲舉發，異議人見狀，馬上回
    去將車輛駛離。未料過數日後，竟遭警方逕行舉發異議人有
    道路交通管理處罰條例第56條第1 項第1 款之違規行為，之
    後並經原處分機關裁處異議人900 元之罰鍰。惟異議人於前
    開時、地，係臨時停車而非停車，所違反者係上開條例第55
    條第3 款，原處分適用法條顯有錯誤。再違規臨時停車時，
    異議人有在現場，是本件顯然不符道路交通管理處罰條例第
    7 條之2 第2 項第4 款「違規停車而駕駛人不在場，當場不
    能或不宜攔截製單舉發」之逕行舉發要件，爰依法提出聲明
    異議等語（此部分異議人當庭說明，未經書記官於筆錄中載
    明）。
三、按紅實線設於路側，用以禁止臨時停車；汽車於禁止臨時停
    車處所不得停車；汽車駕駛人停車時，在禁止臨時停車處所
    停車者，處新臺幣600 元以上1200元以下罰鍰；「臨時停車
    」係指車輛因上、下人、客，裝卸物品，其引擎未熄火，停
    止時間未滿3 分鐘，保持立即行駛之狀態；「停車」，則指
    車輛停放於道路兩側或停車場所，而不立即行駛者。道路交
    通標誌標線號誌設置規則第149 條第1 項第5 款、道路交通
    安全規則第112 條第1 項第1 款、道路交通管理處罰條例第
    56條第1 項第1 款、第3 條第9 款、第10款分別定有明文。
四、經查：
  (一)異議人於原處分意旨所述時間，將其所有前開自小客車，停
    放前開處所下車購粥，而前開處所地面繪製有紅色實線等情
    ，為異議人所不爭執（參本院卷第4 頁），並有違規照片2
    幀在卷可參（參本院卷第25頁），此部分之事實，洵堪認定
    。
  (二)而觀諸卷附採證照片，照片中停放之異議人前開自用小客車
    ，並無上、下人、客或裝卸物品之情，又依舉發員警胡文聰
    於本院調查中證稱：伊在取締違規拍照之前，會先吹哨子鳴
    笛，如果駕駛人不在車上，伊會在車旁站立約一分鐘左右，
    之後才會拍照，本件伊也有在這台車子旁邊站立一分鐘左右
    才拍照等語（參本院卷第29頁），可知警方到場取締時，經
    過一分鐘後，該車仍未能駛離現場，顯然該車亦非處於立即
    行駛之狀態，均與上揭條文所規定之「臨時停車」要件不符
    ，自已屬「停車」之狀態。是異議人停車時車輛，縱如其所
    辯閃有黃色警示燈，引擎未熄火，然因未有上、下人客，裝
    卸物品等臨時停車之情況，復未保持立即行駛之狀態，自難
    認係臨時停車，此部分所辯，尚難採信。
  (三)至本件警方何以未當場舉發，而係事後方逕行舉發，依證人
    胡文聰於本院審理中證稱：當時並未見到異議人，若有看到
    就會開單告發等語（見本院卷第30頁）。本院審酌本件違規
    情形甚為明確，若當場舉發並無任何困難之處，證人胡文聰
    實無不採當場舉發而改採逕行舉發之必要，是證人胡文聰上
    開證詞堪以採信。而依前揭道路交通管理處罰條例第7 條之
    2 第1 項第5 款之規定，汽車駕駛人有違規停車之情形，當
    場「不能」或「不宜」攔截製單舉發者，得逕行舉發。則證
    人胡文聰於取締本件交通違規當時，因未見異議人，自屬當
    場「不能」舉發，其改採逕行舉發，即屬合法有據。異議人
    此部分主張，亦難採認。
  (四)異議人另以警方未考慮其係為母購粥，並非蓄意違規停車，
    等語置辯，然為母購粥究非緊急事件，除違規停車外，尚有
    眾多方式代之，自難執此認異議人違規停車行為合法免責，
    附此敘明。
五、綜上所述，異議人確有於原處分意旨所指時、地，在禁止臨
    時停車處所停車之違規情事，原處分機關依道路交通管理處
    罰條例第56條第1 項第1 款之規定，裁處異議人罰鍰900 元
    ，核無違誤，本件異議為無理由，應予駁回。
據上論斷，依道路交通事件處理辦法第18條，裁定如主文。
中    華    民    國   100    年    8     月    3     日
                  交通法庭  法  官    林揚奇
以上證明與原本無異。
如不服本裁定應於送達後5 日內向本院提出抗告狀。
中    華    民    國   100    年    8     月    3     日
                            書記官    何明昌